臺灣高等法院高雄分院刑事判決　　　　　　　　九十三年度上更(一)字第一四四號
　　上　訴　人　台灣高雄地方法院檢察署檢察官
　　被　　　告　甲○○
　　指定辯護人　本院公設辯護人　孫妙岑
右上訴人因被告違反毒品危害防制條例案件，不服臺灣高雄地方法院九十二年度訴字
第九四號中華民國九十二年四月二十八日第一審判決（起訴案號：臺灣高雄地方法院
檢察署九十一年度偵緝字第一四六六號），提起上訴，經最高法院發回更審，本院判
決如左：
      主  文
原判決撤銷。
甲○○連續販賣第二級毒品，累犯，處有期徒刑柒年陸月，禠奪公權伍年。販賣第二
級毒品所得新臺幣貳萬捌仟元應予沒收，如全部或一部不能沒收時，以其財產抵償之
。
      事  實
一、甲○○曾於民國八十六年間因竊盜罪，經台灣台南地方法院判處有期徒刑一年二
    月，於八十七年十一月二十四日執行完畢，猶不知悔改，復意圖營利而基於販賣
    第二級毒品安非他命之概括犯意，於九十年五、六月間，在高雄縣甲仙鄉○區○
    ○道路，先由甲○○以電話聯絡買主後，再以每小包新台幣（下同）一千元之價
    格，連續販賣第二級毒品安非他命予乙○○四次（每次二小包即二千元）及王志
    忠二十次（每次一小包即一千元），販賣安非他命所得共計二萬八千元。嗣因王
    志忠、乙○○於九十年六月二十八日，為警查獲涉犯施用安非他命，而依其等於
    警訊指認安非他命來源係由綽號「烏龜」之甲○○所販賣，警方人員而於九十年
    七月二十五日十四時許，在高雄縣甲仙鄉○○村○○路一二九巷一九號甲○○住
    處循線查獲，並於其住處前之贓車（原車號ＹＳ－１１０３，當時未懸掛車牌，
    收受贓物部分，業據原審另案判處拘役五十日確定）上扣押供甲○○施用之安非
    他命一小包（驗前毛重０點四公克，驗後毛重０點三公克）及玻璃吸食器一個（
    施用安非他命部分，業據原審判處有期徒刑六月，復經本院另案判決上訴駁回確
    定）。
二、案經高雄縣警察局旗山分局報請臺灣高雄地方法院檢察署檢察官偵查起訴。
      理  由
一、訊據被告甲○○固供承認識證人王志忠、乙○○等人，然否認前揭販賣第二級毒
    品安非他命犯行，辯稱：伊並無在王志忠、乙○○所指產業道路之交易地點與渠
    等接觸過，亦無渠等所指之販賣第二級毒品安非他命給他們之情，是警察拿伊身
    分證給證人指認，亦不知證人在警局為何如此陳述云云。然查：
(一)、證人王志忠、乙○○於九十年六月二十八日為警查獲渠等涉犯施用安非他命罪嫌
    ，均各於警訊指認渠等所施用之安非他命，係由綽號「烏龜」之被告甲○○所販
    賣等情，又證人王志忠於警訊、偵查復一致指陳：「被告係先以電話聯絡後，以
    一小包安非他命一千元，販賣予其吸食二十餘次，在高雄縣甲仙鄉和安村不定地
    點（山區）交付安非他命」等語，並指認被告容貌清晰可辨之身分證影本在卷（
    見警卷第十五、十八頁，偵緝卷第三一頁反面）；另證人乙○○於偵查中則證稱
    ：「於甲仙鄉○○○道路向甲○○購買過安非他命四、五次，每次二千或三千元
    」等語明確（見偵卷第二六頁）。雖證人王志忠、乙○○上開陳述關於被告販賣
    第二級毒品安非他命之次數、金額並非確定，然以對被告最有利之原則為之，足
    認被告販賣予證人乙○○四次（每次二小包即二千元）及證人王志忠二十次（每
    次一小包即一千元），販賣安非他命所得共計二萬八千元等事實。
(二)、證人乙○○於偵查中證稱：「伊在吸食安非他命，目前在屏東戒治所戒治中，．
    ．．，伊有聽王志忠說他所吸食的毒品都是向被告購買的，因為被告住在他們那
    邊，被告曾向伊說其自己有吸用毒品也有賣毒品，所以伊才會向被告購買毒品」
    （見偵卷第二六頁正、反面），又證人王志忠於偵查中亦證述：「伊有吸食安非
    他命，而於九十年六月二十八日為警查獲，被移送觀察勒戒處分，伊所吸食之安
    非他命係向被告購買，購買很多次，伊亦認識乙○○，惟伊不記得是否向乙○○
    提到向被告購買安非他命毒品之事，被告綽號叫烏龜，伊在警察局已有說明」等
    語（見偵緝卷第三一、三二頁），復參諸卷附之證人王志忠、乙○○在監資料表
    （見本院更一卷第四八、四九頁），足徵證人乙○○、王志忠上開所陳「戒治」
    、「觀察勒戒」等情，均屬事實可採，則渠等所證關於被告確有前開販賣安非他
    命等情，自可相互印證而採為對被告不利之證據，自難僅以僅以證人王志忠、乙
    ○○上開陳述被告販賣第二級毒品安非他命，係屬毒品危害防制條例第十七條所
    定「供出毒品來源」之減刑條件，遽認渠等不利於被告之指證陳述欠缺真實性。
    是證人乙○○於原審所證「不知王志忠毒品來源」（見原審卷第四八頁）云云，
    亦非實在。
(三)、證人王志忠於原審雖改口否認有向被告購買第二級毒品安非他命，然其亦證述有
    向被告「調毒品」（見原審卷第三三、三四頁），足徵證人王志忠始終未曾否認
    有自被告處取得安非他命之事實；又證人乙○○於原審、本院更審中雖到庭改稱
    ：「．．．我的毒品係向『黑龜』買的，但是『黑龜』不是在庭的被告甲○○．
    ．．警察給我指認，我當時是說有點像，但不是在庭的被告，我購買毒品的時候
    都有看到，確定不是在庭的被告甲○○」等語（見原審卷第四八頁、本院更一卷
    第七八至七九頁），然證人乙○○於本院更審審理時，亦證述警方係以被告身分
    證正本供伊指認，其認為很像賣毒品給伊之人等語（見本院更一卷第八一頁），
    足證警方人員提供給證人乙○○用以指認之被告身分證，亦屬容貌清晰之相片，
    則證人乙○○豈有指認辨識錯誤之可能，復參以證人王志忠與被告係屬同鄉，證
    人乙○○與被告更屬同村之人（參卷附之證人王志忠、乙○○及被告等人之住址
    自明），且被告亦不否認雙方結識多年，益徵證人王志忠、乙○○前開警訊之指
    認被告，應可採信。證人王志忠、乙○○嗣於原審所為翻異之詞，堪認係屬事後
    迴護被告之陳述，無從採信。此外，證人王志忠部分之待證事實已明，被告辯護
    人聲請再傳訊詰問（見本院更一卷第六六頁），本院認依刑事訴訟法第一百六十
    三條之二第二項第三款規定，已無必要再予調查，附此敘明。
(四)、安非他命係第二級毒品物稀價昂，且政府早已禁令嚴加取締，本件被告當無不知
    之理，被告先前販入安非他命之成本雖不詳，但其販賣與證人王志忠、乙○○多
    次，過程中之販入取貨、售出交貨，均須承擔嚴重刑事責任風險，衡情被告苟無
    利可圖，應無甘冒被取締判處重刑之危險，從事第二級毒品之販賣，被告販賣安
    非他命牟利之意圖，應屬明確。
(五)、綜上所述，被告所辯上情，均屬卸責之詞，不足採信。本件事證明確，被告前揭
    連續販賣第二級毒品安非他命犯行，堪以認定。
二、查安非他命係屬第二級毒品，毒品危害防制條例第二條第二款規定甚明，核被告
    所為，係犯毒品危害防制條例第四條第二項販賣第二級毒品罪。被告先後多次售
    出安非他命之販賣行為，時間緊接，犯罪構成要件相同，顯係基於概括犯意反覆
    為之，為連續犯，應依刑法第五十六條規定以一罪論，並就法定本刑為有期徒刑
    、罰金刑部分加重其刑（無期徒刑部分，依法不得加重）；被告多次持有第二級
    毒品安非他命之低度行為，為多次販賣第二級毒品安非他命之高度行為所吸收，
    均不另論罪。又被告曾於八十六年間因竊盜罪，經台灣台南地方法院判處有期徒
    刑一年二月，於八十七年十一月二十四日執行完畢，有台灣高等法院被告全國前
    案紀錄表在卷可佐（見本院卷第三五、三六頁），其前受有期徒刑之執行完畢後
    ，五年內再犯本件有期徒刑以上之罪，為累犯，應依刑法第四十七條之規定，就
    法定本刑為有期徒刑、罰金刑部分加重其刑（無期徒刑部分，依法不得加重）；
    被告有二種刑之加重情形，依法遞加重之。
三、原審未予詳查本案相關之直接與間接證據，遽信被告所辯而諭知無罪之判決，即
    有未洽。公訴人提起上訴，指摘原判決不當，為有理由，自應予以撤銷改判。爰
    審酌被告犯罪動機、目的，為圖私利，販賣之犯罪手段及情節，嚴重戕害他人身
    心，危害社會治安及國民健康甚鉅，係屬累犯再犯之素行非佳，犯後始終否認犯
    行之態度等一切情狀，量處如主文第二項所示之刑。又依被告所犯販賣第二級毒
    品安非他命之犯罪性質，認有褫奪公權之必要，併予宣告褫奪公權五年。被告販
    賣第二級毒品安非他命所得之財物二萬八千元，併依毒品危害防制條例第十九條
    第一項之規定宣告沒收，如全部或一部不能沒收時，以其財產抵償之。至於扣案
    安非他命一小包（驗前  毛重０點四公克，驗後毛重０點三公克），係連同玻璃
    食器一個，由警方於被告住處前之贓車（原車號ＹＳ－１１０３，當時未懸掛車
    牌）上一併查獲，而此部份被告所犯收受贓物罪，業據原審另案判處拘役五十日
    確定，又被告施用安非他命犯行部分，業據原審判處有期徒刑六月，復經本院另
    案判決上訴駁回確定等情，均有各該案判決在卷足佐（見本院更一卷第五三至五
    六頁），足認此扣案安非他命一小包，尚非屬被告用以販賣之第二級毒品，自無
    從依同條例第十八條第一項前段規定併予諭知沒收銷燬，附此敘明。
據上論斷，應依刑事訴訟法第三百六十九條第一項前段、第三百六十四條、第二百九
十九條第一項前段，毒品危害防制條例第四條第二項、第十九條第一項，刑法第十一
條前段、第五十六條、第四十七條、第三十七條第二項，判決如主文。
本案經檢察官方娜蓉到庭執行職務。
中    華    民    國     九十三     年       六       月     十八       日
                              臺灣高等法院高雄分院刑事第八庭
                                  審判長法官  郭雅美
                                        法官  裕斗
                    法官  張意聰
右正本證明與原本無異。
如不服本判決應於收受本判決後十日內向本院提出上訴書狀，其未述上訴理由者，
並得於提起上訴後十日內向本院補提理由書狀（均須按他造當事人之人數附繕本)「
切勿逕送上級法院」。
                                      書記官  張文斌
中    華    民    國     九十三     年       六       月     十八       日
附錄本判決論罪之法條：
毒品危害防制條例第四條第二項：
製造、運輸、販賣第二級毒品者，處無期徒刑或七年以上有期徒刑，得併科新臺幣七
百萬元以下罰金。
